【裁判字號】    98,上訴,876
【裁判日期】    980824
【裁判案由】    搶奪等
【裁判全文】
臺灣高等法院臺南分院刑事判決         98年度上訴字第876號
上  訴  人
即  被  告  甲○○
                    （現另案於臺灣雲林第二監獄執行中）
上列上訴人因搶奪等案件，不服臺灣雲林地方法院九十八年度訴
字第四七二號中華民國九十八年六月三十日第一審判決（起訴案
號：臺灣雲林地方法院檢察署九十八年度偵字第二六八七號），
提起上訴，本院判決如下：
    主  文
上訴駁回。
    理  由
一、按刑事訴訟法第三百五十條、第三百六十一條、第三百六十
    二條、第三百六十七條規定，不服地方法院之第一審判決而
    上訴者，須提出上訴書狀，並應敘述具體理由，此為上訴必
    備之程式；如所提之書狀未敘述上訴理由，或僅曾以言詞陳
    述上訴理由者，均應於上訴期間屆滿後二十日內補提理由書
    於第一審法院。第一審法院經形式審查，認逾期未補提上訴
    理由者，應定期間先命補正；逾期未補正者，為上訴不合法
    律上之程式，應以裁定駁回。倘已提出上訴理由，但所提非
    屬具體理由者，則由第二審法院以上訴不合法律上之程式，
    判決駁回。而所謂具體理由，必係依據卷內既有訴訟資料或
    提出新事證，指摘或表明第一審判決有何採證、認事、用法
    或量刑等足以影響判決本旨之不當或違法，而構成應予撤銷
    之具體事由，始克當之（例如：依憑證據法則具體指出所採
    證據何以不具證據能力，或依憑卷證資料，明確指出所為證
    據證明力之判斷如何違背經驗、論理法則）；倘僅泛言原判
    決認定事實錯誤、違背法令、採証違法、判決不公、量刑失
    之過重或輕縱，而未依上揭意旨指出具體事由，或形式上雖
    已指出具體事由，然該事由縱使屬實，亦不足以認為原判決
    有何不當或違法者（例如：對不具有調查必要性之證據，法
    院未依聲請調查亦未說明理由，或援用證據不當，但除去該
    證據仍應為同一事實之認定），皆難謂係具體理由，而應認
    其上訴為不合法律上之程式（最高法院九十七年台上字第八
    九二號判決、九十七年台上字第三二六七號判決意旨及法院
    辦理刑事訴訟案件應行注意事項第一六二點參照）。
二、本件被告上訴意旨略以：本件被告所犯下之搶奪既遂、搶奪
    未遂案件均係由黃順宗一人先行提議，而搶奪既遂所得贓款
    都由黃順宗一人拿走花用殆盡，而被告沒分得贓款卻被判一
    樣重的刑，讓被告不服，懇請從輕量刑云云。
三、按量刑之輕重，係屬事實審法院得依職權自由裁量之事項，
    苟以被告之責任為基礎，復已斟酌刑法第五十七條各款所列
    情狀而為刑之量定，復未逾越法定刑度，不容任意指為違法
    （最高法院九十六年台上字第七０一八號判決意旨參照）。
    原判決依據被告於準備程序及審理時就被訴事實均為有罪之
    陳述，而依簡式審判程序審理後依法判決，亦即原審已據被
    告自白，就被告犯罪事實明白認定，並記載據以認定之證據
    名稱，且敘明審酌被告前有搶奪、竊盜、偽證、施用毒品等
    前科，有被告前案紀錄表在卷可稽，素行不佳，又被告正值
    年輕力盛，竟不思勞力賺取金錢，恣意竊盜、搶奪他人財物
    ，法紀觀念淡薄，且所竊盜、搶奪之對象均為婦女，影響社
    會治安甚鉅，情節重大，惟念及渠等學歷各為國中肄業，智
    識程度不高，且於犯後均坦承犯行，態度尚可，及其犯罪之
    動機、目的、手段、所生危害等一切情狀，並敘明被告甲○
    ○前因竊盜案件，經法院判處有期徒刑一年確定；繼因施用
    第二級毒品案件，經法院判處有期徒刑六月確定；又因偽證
    案件，經判處有期徒刑五月確定；復因搶奪案件，經分別判
    處有期徒刑十一月、十一月，應執行有期徒刑一年八月確定
    ；再因施用第一級毒品案件，經法院判處有期徒刑八月確定
    。嗣經法院就上開竊盜、施用第二級毒品、偽證三罪裁定減
    刑，並定應執行有期徒刑十一月又十五日，及裁定就上開搶
    奪二罪、施用第一級毒品減刑，並定應執行有期徒刑一年二
    月確定，經接續執行，於九十八年一月十六日縮短刑期假釋
    付保護管束出監，甫於九十八年一月廿六日假釋期滿未經撤
    銷，以已執行完畢論。其於受徒刑之執行完畢後，五年以內
    故意再犯本件有期徒刑以上之各罪，均係累犯，應依刑法第
    四十七條第一項累犯規定各加重其刑，而在法定刑範圍內，
    就竊盜部分，量處有期徒刑六月；搶奪罪部分，量處有期徒
    刑一年二月；搶奪未遂罪，量處有期徒刑一年，並定應執行
    有期徒刑二年六月，自無違法可言。是以被告提起上訴，上
    訴理由僅謂量刑與其他共犯一樣顯係過重云云，既未依據卷
    證資料，具體指摘原判決關於認定事實及適用法律，有何違
    法或不當之處，或明確指出所為證據證明力之判斷如何違背
    經驗、論理法則或其於原審之自白有何違反任意性之規定，
    依首揭說明，其上訴違背法律上之程式，應以判決駁回之，
    並不經言詞辯論為之。
四、據上論斷，依刑事訴訟法第三百六十七條前段、第三百七十
    二條，判決如主文。
中    華    民    國    98    年    8     月    24    日
                  刑事第六庭    審判長法  官    董武全
                                      法  官    杭起鶴
                                      法  官    沈揚仁
以上正本證明與原本無異。
竊盜部分不得上訴。
其餘部分如不服本判決應於收受送達後10日內向本院提出上訴書
狀，其未敘述上訴理由者，並得於提起上訴後10日內向本院補提
理由書（均須按他造當事人之人數附繕本）「切勿逕送上級法院
」。
                                      書記官    廖文靜
中    華    民    國    98    年    8     月    25    日


司法院資訊處製作；財團法人民間司法改革基金會備份。
